臺灣高等法院臺南分院刑事判決
110年度上易字第341號
上  訴  人  
即  被  告  李光治




上列上訴人因竊盜案件，不服臺灣雲林地方法院110年度易字第1
64號中華民國110年3月31日第一審判決（起訴案號：臺灣雲林地
方檢察署109年度偵字第7547號），提起上訴，本院判決如下：
    主  文
上訴駁回。
    事  實
一、李光治意圖為自己不法之所有，基於竊盜之犯意，於民國10
    9年10月9 日上午10時50分許，騎乘車牌號碼000-000 號普
    通重型機車至雲林縣○○鎮○○街00號前，持其所有之客觀上足
    以對人之生命、身體、安全構成威脅，具有危險性之鐵鎚1 
    支，擊破魏子欽所有、停放在該處之車牌號碼000-0000號自
    用小客車之右前車窗玻璃（價值約新臺幣【下同】7 千元至
    1 萬元，毀損部分未據告訴）後，再竊取魏子欽所有置於該
    車內之現金160 元，得手後旋逃離現場，且將所竊得之現金
    花用殆盡。嗣經魏子欽發覺遭竊，報警處理，經警調閱監視
    錄影畫面後，始悉上情。
二、案經雲林縣警察局斗南分局報告臺灣雲林地方檢察署檢察官
    偵查起訴。　　
    理  由
壹、證據能力部分：
    按被告以外之人於審判外之陳述，雖不符刑事訴訟法第159
    條之1 至第159 條之4 之規定，而經當事人於審判程序同意
    作為證據，法院審酌該言詞陳述或書面陳述作成時之情況，
    認為適當者，亦得為證據；當事人、代理人或辯護人於法院
    調查證據時，知有同法第159 條第1 項不得為證據之情形，
    而未於言詞辯論終結前聲明異議者，視為有前項之同意，刑
    事訴訟法第159 條之5 定有明文。立法意旨在於傳聞證據未
    經當事人之反對詰問予以核實，原則上先予排除；惟若當事
    人已放棄反對詰問權，於審判程序中表明同意該等傳聞證據
    可作為證據；或於言詞辯論終結前未聲明異議，基於尊重當
    事人對傳聞證據之處分權，及證據資料愈豐富，愈有助於真
    實發見之理念，且強化言詞辯論主義，使訴訟程序得以順暢
    進行，上開傳聞證據亦均具有證據能力。查本判決所引用被
    告以外之人於審判外之言詞或書面陳述，經檢察官、上訴人
    即被告（下稱被告）李光治於本院審理時表示同意有證據能
    力（見本院卷第88-89頁），本院審酌該等被告以外之人審
    判外陳述作成時之情況，並無不能自由陳述之情形，亦無顯
    不可信之情狀，且未見有何違法取證或其他瑕疵，而與待證
    事實具有關聯性，本院認為以之作為證據應屬適當，自均得
    作為證據。
貳、實體部分：
一、上開事實，業據被告於警詢、偵訊、原審及本院審理時均坦
    承不諱（見警卷第4-5頁；109年度偵字第7547號卷《下稱偵
    卷》第65-67頁；原審卷第111-112、116頁；本院卷第86、93
    -94頁），核與證人即被害人魏子欽證述之內容（見警卷第7
    -9頁）大致相符，並有雲林縣○○○○○○○○○○○○○○○○○○○○○○○○○○
    ○○○○○○路○○○○○號碼000-000號普通重型機車、000-0000號自
    用小客車之車輛詳細資料報表、現場及車損照片、現場監視
    器畫面翻拍照片（見警卷第11-16、25、27、29、31-51、53
    頁）在卷可憑，復有鐵鎚1 支扣案可資佐證。堪認被告上揭
    任意性自白與事實相符，應堪採信。綜上所述，本案事證明
    確，被告之犯行洵堪認定，應依法論科。
二、論罪科刑部分：
　㈠按刑法第321 條第1 項第3 款之攜帶兇器竊盜罪，係以行為
    人攜帶兇器竊盜為其加重條件，此所謂兇器，其種類並無限
    制，凡客觀上足對人之生命、身體、安全構成威脅，具有危
    險性之兇器均屬之，且祇須行竊時攜帶此種具有危險性之兇
    器為已足，並不以攜帶之初有行兇之意圖為必要（最高法院
    79年度台上字第5253號判決意旨參照）。查本件扣案且為被
    告犯上揭竊盜犯行時所攜帶並使用之鐵鎚1支，為金屬製材
    質，且可以擊破被害人自小客車之車窗玻璃等節，有現場照
    片（見警卷第35-37頁）存卷可考，堪認該鐵鎚質地堅硬，
    若持以攻擊、敲擊人身，自足成傷，客觀上自足以對人之生
    命、身體、安全構成威脅，具有危險性，為刑法第321 條第
    1 項第3 款所稱之兇器無疑。
　㈡核被告所為，係犯刑法第321 條第1 項第3 款之攜帶兇器竊
    盜罪。
三、公訴意旨另主張，被告於事實欄所載之時、地，基於毀損之
    犯意，持扣案之鐵鎚1 支擊破被害人上開車輛右前車窗玻璃
    ，致不堪使用之行為，涉犯刑法第354 條之毀損罪嫌等語。
    惟查，刑法第354 條之毀損罪，須告訴乃論，刑法第357 條
    定有明文。被害人魏子欽於警詢時，對警方所詢問「你是否
    要對上述打破車輛玻璃後竊取財物之人提告？」之問題，答
    覆稱：「我沒有要提告，我只希望對方能夠賠償我的車窗修
    繕費用」等語（見警卷第9 頁），觀其前後文義，其應無對
    被告本案毀損行為提出告訴之意，而僅要求被告賠償其於本
    案所受之損害，且本院亦查無被害人後續於偵查中及本案繫
    屬法院後，有向偵查機關對被告補行提起毀損告訴之事證。
    從而，公訴意旨認被告涉犯毀損罪嫌部分，因欠缺訴追要件
    ，依法不得為實體審理，本應諭知公訴不受理之判決，惟公
    訴意旨認此部分與被告上揭論罪科刑之攜帶兇器竊盜犯行間
    ，核屬想像競合犯之裁判上一罪關係，故就此部分不另為公
    訴不受理之諭知。
四、原審認被告罪證明確，適用刑法第321 條第1 項第3 款、第
    38條第2 項前段等規定，並審酌被告不思以正途獲取財物，
    竟攜帶兇器竊取被害人之財物，且先前已有多次竊取他人財
    物之前案紀錄，此有被告之臺灣高等法院前案紀錄表可證，
    顯見被告欠缺尊重他人財產權之觀念，所為固屬不該，惟念
    及被告犯後坦承犯行，未飾詞推卸責任，態度非劣，復與被
    害人達成和解，並賠償被害人所受之損害，亦有雲林縣斗南
    鎮農會匯款回條（見偵卷第68頁）、原審公務電話紀錄（見
    原審卷第63頁）存卷可證，此些犯後行為情狀，自可作為對
    被告刑度有利認定之依據，並考量被告自陳為國中肄業之智
    識程度，現已離婚，並由其擔任子女之親權人，目前以從事
    粗工為業，每日收入約1,100元之家庭生活經濟狀況，並考
    量檢察官對被告刑度之意見，被害人則表示：被告跟我談和
    解的時候態度良好，且我們已經達成和解，被告也有賠償，
    我願意給予被告自新機會，法院從輕量刑也沒有關係等一切
    情狀，量處有期徒刑7月。另說明：⑴被告被訴毀損部分，因
    未據被害人告訴，欠缺訴追要件，本應諭知公訴不受理之判
    決，惟公訴意旨認此部分與被告上揭論罪科刑之攜帶兇器竊
    盜犯行間，有想像競合犯之裁判上一罪關係，故就此部分不
    另為公訴不受理之諭知；⑵被告本案持以行竊之鐵鎚1 支，
    為被告所有，並供其犯本案攜帶兇器竊盜罪所用之犯罪工具
    ，業據被告供述在卷（見警卷第4 頁），爰依刑法第38條第
    2 項前段規定，宣告沒收之；⑶被告竊得之現金160元，固為
    被告之犯罪所得，因未據扣案，本應依刑法第38條之1 第1 
    項前段、第3 項規定予以宣告沒收及追徵價額，惟考量被告
    已與被害人達成和解，並賠償被害人所受之損害，認已足以
    達到沒收制度剝奪被告犯罪所得之立法目的，如仍諭知沒收
    被告上揭犯罪所得，將使被告承受過度之不利益，顯有過苛
    之情形，爰依刑法第38條之2 第2 項之規定，不對被告宣告
    沒收本案犯罪所得及追徵價額。經核原審認事用法，並無不
    當，量刑亦屬妥適。 被告上訴意旨以其已與被害人達成和
    解，賠償被害人之損失，請求從輕量刑云云。然查，按關於
    刑之量定，係實體法上賦予法院得為自由裁量之事項，倘其
    量刑已以行為人之行為罪責為基礎，並斟酌刑法第57條各款
    所列情狀，在法定刑度內，酌量科刑，如無偏執一端，致明
    顯失出失入情形，上級審法院即不得單就量刑部分遽指為不
    當或違法。經查原審就其刑之裁量，業以行為人之行為罪責
    為基礎，並斟酌刑法第57條各款所列情狀，在法定刑度內，
    酌量科刑，尚無偏執一端，致明顯失出失入之情形，且被告
    犯後與被害人和解一節，業經原審量刑時予以斟酌，業如前
    述，被告上訴意旨猶執前詞指摘原判決量刑過重云云，難認
    允洽。從而，本件被告之上訴並無理由，應予駁回。
據上論斷，應依刑事訴訟法第368 條，判決如主文。
本案經檢察官王聖豪提起公訴，檢察官葉耿旭到庭執行職務。
中　　華　　民　　國　　110 　年　　8 　　月　　17　　日
                  刑事第三庭    審判長法  官  陳連發
                                      法  官  洪榮家
                                      法  官  何秀燕
以上正本證明與原本無異。
不得上訴。
　　　　　　　　　　　　　　　　　　　書記官  翁心欣
中　　華　　民　　國　　110 　年　　8 　　月　　17　　日
附錄本案論罪科刑法條：
中華民國刑法第321條
犯前條第1項、第2項之罪而有下列情形之一者，處6月以上5年以
下有期徒刑，得併科50萬元以下罰金：
一、侵入住宅或有人居住之建築物、船艦或隱匿其內而犯之。
二、毀越門窗、牆垣或其他安全設備而犯之。
三、攜帶兇器而犯之。
四、結夥三人以上而犯之。
五、乘火災、水災或其他災害之際而犯之。
六、在車站、港埠、航空站或其他供水、陸、空公眾運輸之舟、
    車、航空機內而犯之。
前項之未遂犯罰之。